【裁判字號】    97,交上易,320
【裁判日期】    970923
【裁判案由】    公共危險等
【裁判全文】
臺灣高等法院臺南分院刑事判決       97年度交上易字第320號
上  訴  人  臺灣雲林地方法院檢察署檢察官
被      告  甲○○
上列上訴人因被告業務過失傷害案件，不服臺灣雲林地方法院96
年度交簡上字第107號中華民國97年4月16日第一審判決（起訴案
號：臺灣雲林地方法院檢察署96年度調偵字第84號），提起上訴
，本院判決如下：
    主  文
原判決撤銷。
甲○○從事業務之人，因業務上之過失傷害人，處拘役伍拾捌日
，如易科罰金以新台幣壹仟元折算壹日，減為拘役貳拾玖日，如
易科罰金以新台幣壹仟元折算壹日，緩刑貳年。
    事  實
一、甲○○任職於某材料行擔任送貨司機，為從事業務之人，於
    民國95年11月21日下午4時30分前某時，在其所駕駛車牌號
    碼N5-0612號之自用小貨車上（框式車廂），裝載長度約6公
    尺之鋼管，明知貨車之裝載，載運貨物必須穩妥，物品應捆
    紮牢固；且裝載物伸後長度超過車輛全長，應在後端懸掛危
    險標誌。依當時情形，並無不能注意之情事，竟疏於注意，
    未在伸後超出車斗之鋼管後端懸掛三角紅旗以資警示，而僅
    在鋼管後端繫上白色尼龍繩（類似法院綁卷宗用之尼龍繩）
    ，即貿然駕駛上開車輛上路。至同日下午4時30分許，行經
    雲林縣斗六市鎮○路由北往南方向與北平路交岔路口前，欲
    右轉北平路之際，竟未讓適時飲酒後已呈不能安全駕駛動力
    交通工具狀態，騎乘車牌號碼G6H-809號機車在其後方直行
    之告訴人乙○○【乙○○所犯服用酒類，不能安全駕駛動力
    交通工具而駕駛罪，業經原審以96年度六交簡字第106號判
    決有期徒刑4月罪確定】，以致該綁貨繩索高速甩向乙○○
    之胸部，致乙○○人車倒地而受有胸壁挫傷、左手肘擦傷及
    脾臟撕裂等傷害。甲○○於有偵查權限之警員未發覺其犯罪
    前，向警員鐘海龍自首坦承肇事並接受審判。
二、案經甲○○自首及乙○○訴由雲林縣警察局斗六分局報請臺
    灣雲林地方法院檢察署檢察官偵查起訴。
    理  由
甲、證據能力部分：
    按被告以外之人於審判外之言詞或書面陳述，除法律有規定
    者外，不得作為證據。又被告以外之人於審判外之陳述，雖
    不符前4條之規定，而經當事人於審判程序同意作為證據，
    法院審酌該言詞陳述或書面陳述作成時之情況，認為適當者
    ，亦得為證據，刑事訴訟法第159條第1項、第159條之5第1
    項定有明文。查告訴人乙○○之警詢及檢察官訊問具結筆錄
    ，雖為被告以外之人於審判外之言詞陳述，惟檢察官、被告
    及其辯護人於原審及本院審理時均同意作為證據，且該等供
    述證據係由職司犯罪調查、偵查之警方及檢察官依法定正當
    程序作成，查無顯不可信之情狀，本院審酌上情認屬適當，
    依上開規定，自得為證據。另道路交通事故現場圖、道路交
    通事故調查報告表(一)、(二)、臺大醫院雲林分院出具告訴人受
    傷情形之驗傷診斷書、診斷證明書、洪揚醫院診斷證明書、
    交通事故現場照片、及交通部公路總局嘉義區監理所雲林監
    理站函檢送被告駕駛上開車輛之車長查詢資料、雲林縣警察
    局斗六分局道路交通事故肇事人自首情形紀錄表等文書，經
    查該等文書並無何故意登載不實之顯不可信情況，依刑事訴
    訟法第159條之4各款之規定亦得採為證據，合先敘明。
乙、實體部分：
一、訊據被告甲○○對於其係在材料行擔任送貨司機，於上開時
    地駕駛自用小貨車上，裝載長度約6公尺之鋼管，其所裝載
    物伸後，長度超過車輛全長，未在伸後超出車斗之鋼管後端
    懸掛三角紅旗以資警示，而僅在鋼管後端繫上白色尼龍繩，
    嗣於行經雲林縣斗六市鎮○路由北往南方向與北平路交岔路
    口前，欲右轉北平路之際，竟未讓乙○○騎乘之直行機車先
    行，該綁貨繩索高速甩向乙○○之胸部，致乙○○人車倒地
    而受有胸壁挫傷、左手肘擦傷及脾臟撕裂等傷害之事實，於
    本院坦承不諱，核與告訴人乙○○指訴之情節相符。
二、按貨車之裝載，裝載物必須在底板分配平均，不得前伸超過
    車頭以外，體積或長度非框式車廂所能容納者，伸後長度最
    多不得超過車輛全長百分之三十，並應在後端懸掛危險標識
    ，日間用三角紅旗，夜間用紅燈或反光標識。道路交通安全
    規則第79條第1項第2款前段定有明文。經查：被告甲○○於
    上揭時地，駕駛車牌號碼N5-0612號之自用小貨車，裝載長
    度約6公尺之鋼管，且該等鋼管之伸後長度超過車斗，而被
    告僅在超出車斗之鋼管後端繫上白色尼龍繩，並未懸掛三角
    紅旗作為危險標誌一節，業據被告坦承在卷，並有交通事故
    現場照片3張在卷可參【警卷第15、16頁】；又被告所駕駛
    之上開貨車，車長為464公分，有交通部公路總局嘉義區監
    理所雲林監理站97年1月31日嘉監雲字第0970101242號函檢
    送之汽車車籍查詢資料在卷可憑【原審卷第45頁】。參諸上
    開交通事故現場照片所示被告裝載鋼管之前伸、伸後比例情
    形，對照該貨車之車長以觀，該鋼管伸後超出車斗部分之長
    度為136公分【計算方法：因該鋼管前伸部分，有超過車頭
    一小段，則由鋼管長度6公尺即600公分，減掉車長464公分
    後為136公分】。被告於案發後，於96年1月26日之檢察官訊
    問筆錄，已記載：「（問：自認本件車禍有無過失？）有（
    簽名：甲○○）」等語【偵查卷第7、8頁】，並經本院受命
    法官於97年6月17日準備程序期日當庭勘驗該次偵訊錄音內
    容之前後問答情形，被告確有有此自白，有本院當日勘驗筆
    錄在卷可憑【見本院卷第25至27頁】。被告於本院審理時亦
    坦白承認本案犯行，且有道路交通事故現場圖、道路交通事
    故調查報告表(一)、(二)、臺大醫院雲林分院出具告訴人受傷情
    形之驗傷診斷書、診斷證明書、洪揚醫院診斷證明書、交通
    事故現場照片、及交通部公路總局嘉義區監理所雲林監理站
    函檢送被告駕駛上開車輛之車長查詢資料等為證，堪認被告
    之自白與事實相符。又被告確未依上揭道路交通安全規則之
    規定，於伸後超出車斗之鋼管後端懸掛三角紅旗而受影響，
    而告訴人確因本件車禍而有傷害，其間自有相當因果因果關
    係，是被告確有本案犯行，洵可認定。
三、查告訴人所受之傷係「胸壁挫傷、左手肘擦傷及脾臟撕裂等
    傷」，尚未至刑法第10條第4項所稱重傷之程度，核被告所
    為係犯刑第284條第2項前段之業務過失傷害罪。被告肇事後
    於有偵查權限之警員未發覺犯罪前，向警員鐘海龍自首坦承
    肇事並接受審判，有其警詢筆錄及雲林縣警察局斗六分局道
    路交通事故肇事人自首情形紀錄表在卷可證，應依刑法第62
    條前段規定減輕其刑。
四、原審未予詳查遽認被告犯罪不能證明，而為無罪判決諭知，
    為有未當。上訴人上訴指摘原判決為不當，為有理由，應由
    本院將原判決撤銷改判，以期適法。爰審酌被告並無前科，
    有臺灣高等法院被告前案紀錄表附卷可考，其因業務而駕駛
    自用小貨車上路，因本案之過失情節致告訴人人車倒地，使
    告訴人有胸壁挫傷、左手肘擦傷及脾臟撕裂等傷害，及告訴
    人乙○○係酒後騎乘機車，亦有過失，又被告於本院上訴審
    理時已與告訴人達成民事和解，當庭賠償告訴人損害新台幣
    3萬元等犯罪之動機、目的、手段及造成之損害等一切情狀
    ，量處拘役58日。又被告本案犯行係於96年4月24日以前，
    合於中華民國96年罪犯減刑條例第2條第1項第3款減刑之要
    件，爰減刑為拘役29日，並均諭知如易科罰金，均以新台幣
    1千元折算1日之標準。又被告尚無犯罪前科，有臺灣高等法
    院被告前案紀錄表附卷可憑，且被告已坦承犯行，且已賠償
    告訴人損害，經此偵審程序教訓，當知警惕，應無再犯之虞
    ，爰宣告緩刑2年，用啟自新。
據上論斷，依刑事訴訟法第369條第1項前段、第364條、第299條
第1項前段，刑法第2條第1項前段、第284條第2項前段、第62條
前段、第41條第1項、第74條第1項第1款，中華民國96年罪犯減
刑條例第2條第1項第3款、第7條、第9條，判決如主文。
本案經檢察官林炎昇到庭執行職務。
中    華    民    國    97    年    9     月    23    日
                  刑事第一庭    審判長法  官  黃崑宗
                                      法  官  夏金郎
                                      法  官  王明宏
以上正本證明與原本無異。
不得上訴。
                                      書記官  黃全忠
中    華    民    國    97    年    9     月    23    日
附錄本判決論罪科刑法條：
刑法第284條第2項前段：
從事業務之人，因業務上之過失傷害人者，處1年以下有期徒刑
、拘役或1千元以下罰金。


司法院資訊處製作；財團法人民間司法改革基金會備份。
